【裁判字號】    92,交上易,1567
【裁判日期】    920930
【裁判案由】    過失傷害
【裁判全文】
臺灣高等法院臺中分院刑事判決                九十二年度交上易字第一五六七號
    上  訴  人  臺灣臺中地方法院檢察署檢察官
    上  訴  人
    即  被  告  甲○○
右上訴人等因被告過失傷害案件，不服臺灣臺中地方法院九十二年度交易字第六一號
中華民國九十二年七月三日第一審判決（起訴案號：臺灣臺中地方法院檢察署九十一
年度偵字第一一八八七、一四三二八號），提起上訴，本院判決如左：
    主      文
原判決關於甲○○部分撤銷。
甲○○從事業務之人，因業務上之過失傷害人，處有期徒刑參月，如易科罰金以參佰
元折算壹日。
    事      實
一、甲○○係隆昌貨運公司之司機，為從事駕駛業務之人。於民國（下同）九十一年
    三月十八日凌晨三時四十分許，駕駛車牌號碼ＩＤ─五二八號營業大貨車沿台中
    市○○○街由西往東方向欲送貨至南投，途經台中市○○○街與旱溪東路之閃紅
    號誌路口時，應注意其係支線道車，應暫停讓幹線道車先行，且依當時情形，該
    路段為夜間有照明設施，視距良好並無障礙物，並無不能注意之情形，竟疏未注
    意暫停讓幹線道車先行，貿然通過該路口，致與酒後酒精濃度過量（高達二六三
    ＭＧ／ＤＬ，換算呼氣酒精濃度測試值為一點二三ＭＧ／Ｌ）正沿台中市○○○
    路由北往南方向行駛，行經上開交岔路口，亦疏未注意減速慢行由丙○○（公共
    危險部分業經原審法院判處拘役五十日確定在案）駕駛車牌號碼ＪＤＲ─三二八
    號之重型機車相撞，以致丙○○人車倒地，並因而受有兩側額部複雜性凹陷性骨
    折併顱內出血、頭部外傷併顏面骨折及顏面多處撕裂傷等傷害。
二、案經丙○○訴由台中市警察局第三分局報告臺灣臺中地方法院檢察署檢察官偵查
    起訴。
    理      由
一、訊據上訴人即被告（下稱被告）甲○○對於右開犯罪事實供認不諱（見本院卷第
    四九頁至第五０頁），核與告訴人丙○○指訴之情節相符，並有道路交通事故調
    查表一紙及現場照片四張等附卷足按。又告訴人丙○○確因車禍致受有兩側額部
    複雜性凹陷性骨折併顱內出血、頭部外傷併顏面骨折及顏面多處撕裂傷等傷害，
    亦有診斷證明書一份在卷可稽，事證明確。
二、按汽車行至無號誌而無交通警察指揮之交岔路口，支線道車應暫停讓幹線道車先
    行，道路交通規則第一百零二條第一項第二款前段定有明文。查本件肇事路段，
    被告之線道為支線道，告訴人之線道為幹線道，且該處為夜間有照明設施，視距
    良好並無障礙物，有上開道路交通事故調查表足按，被告係考領有營業大貨車駕
    駛執照之人，自應知悉上開規定。詎竟疏未注意暫停讓幹線道車先行，貿然通過
    該路口，以致肇事，其行為自有過失。復觀將本件送請台灣省台中市區車輛行車
    事故鑑定委員會鑑定結果，亦認被告駕駛營業大貨車行至閃紅號誌路口未讓幹線
    道車先行，與告訴人酒後酒精濃度過量駕駛機車行經閃黃號誌路口未減速慢行撞
    及右方來車左後輪，同為肇事原因，有上開鑑定委員會鑑定意見書一份附卷可稽
    ，益見被告之行為有過失。雖告訴人駕駛機車行經閃黃號誌路口未減速慢行，亦
    有過失，但被告之過失責任並不能因而解免。又被告之過失行為與告訴人之受傷
    間具有相當因果關係，是被告之犯行堪以認定。
三、核被告所為，係犯刑法第二百八十四條第二項前段之業務上過失傷害罪。原審予
    以論罪科刑，固非無見，惟查被告係從事駕駛業務之人，原判決主文欄卻漏未記
    載被告係從事業務之人，已有未合。次查本件被告之過失責任係「疏未注意暫停
    讓幹線道車先行」，已如前述，原判決認係「疏未注意車前狀況，隨時採取必要
    之安全措施及汽車行駛至交岔路口，未遵守交通號誌之指示行車」，且原判決既
    未認被告有「疏未注意暫停讓幹線道車先行」之過失責任，但理由欄卻又採上開
    台灣省台中市區車輛行車事故鑑定委員會之鑑定意見書為證據，致認定之事實與
    所採用之證據不相適合，均有可議。檢察官上訴意旨指摘原判決量刑過輕，及被
    告上訴意旨指摘原判決量刑過重，雖均無理由，但原判決既有上述可議之處，應
    由本院將原判決關於被告部分予以撤銷改判。爰審酌被告過失程度非重、告訴人
    與有過失、告訴人所受傷害非輕、惟係酒後駕車、及被告犯後態度等一切情狀，
    量處被告如主文第二項所示之刑，並諭知易科罰金之折算標準，以示懲儆。
四、據上論結，應依刑事訴訟法第三百六十九條第一項前段、第三百六十四條、第二
    百九十九條第一項前段、刑法第二百八十四條第二項前段、第四十一條第一項前
    段、罰金罰鍰提高標準條例第一條前段、第二條，判決如主文。
本案經檢察官乙○○到庭執行職務。
中      華      民      國      九十二 年     九      月    三十    日
                                臺灣高等法院臺中分院刑事第八庭
                                      審判長法  官  羅  得  村
                                            法  官  陳  毓  秀
                                            法  官  劉  榮  服
右正本證明與原本無異。
不得上訴。
                                            書記官  陳  俞  豪
中      華      民      國      九十二     年     十      月     二     日
附錄論罪科刑法條：
刑法第二百八十四條第一項：因過失傷害人者，處六月以下有期徒刑、拘役或五百元
以下罰金。致重傷者，處一年以下有期徒刑、拘役或五百元以下罰金。
第二項：從事業務之人，因業務上之過失傷害人者，處一年以下有期徒刑、拘役或一
千元以下罰金。致重傷者，處三年以下有期徒刑、拘役或二千元以下罰金。
                                                                        Ｒ


司法院資訊處製作；財團法人民間司法改革基金會備份。
